

Información personal

- 3625255750
- skeikermiguelangel@gmail.c om
- Blas parera 669, Charata Chaco, 3730, Argentina

Argentino

Permiso de conducir

clase A

Fecha de nacimiento 28/08/1987

Habilidades

- Administración
- Atención a clientes
- atención al cliente
- Blas
- Control de stock
- despacho
- Excel
- informática
- 🔵 Linux
- 🔵 Perfumería
- proactivo.
- Resistencia
- Sistemas operativos
- trabajo en equipo.
- Atención al detalle
- Manejo de efectivo
- Tramitación de pedidos

Miguel angel Skeiker Auxiliar en Farmacia

Con experiencia de más de 7 años en un entorno sanitario de ritmo rápido. Hábil en la distribución de medicamentos, atención al cliente y gestión de inventario.

Con fuerte servicio al cliente y habilidades de comunicación. Éxito demostrado en el llenado de recetas con precisión y el mantenimiento de registros precisos.

Motivado con un profundo conocimiento de los productos farmacéuticos y las interacciones entre medicamentos. Competente en completar las tareas asignadas de manera eficiente y preciso.

Experiencia laboral

Auxiliar de Farmacia, Farmacia Farmar, CHACO

octubre 2012 - noviembre 2015

- Ayudó a los clientes con sus necesidades de medicación, demostrando un excelente servicio al cliente.
- Mantenimiento de un entorno limpio y ordenado en la farmacia.
- Abastecimiento de medicamentos y suministros de acuerdo con los niveles de inventario.
- Preparación de pedidos de medicamentos para su cumplimiento y entrega.
- Controlaba las fechas de caducidad y retiraba los medicamentos caducados de las estanterías.

Auxiliar de farmacia, Farmacia Pintos, CHACO

diciembre 2015 - diciembre 2016

- Desarrolló un conocimiento experto de las operaciones de farmacia y la gestión de inventarios.
- Mantenía registros precisos de la disponibilidad y el inventario de medicamentos.
- Ayudó a los clientes con sus necesidades de medicación, demostrando un excelente servicio al cliente.

Auxiliar interno de farmacia, Cadete, Resistencia chaco

noviembre 2017 - agosto 2020

Control de stock en éticos y genéricos Tareas en general Perfumería

Personal idóneo en farmacia

- Tramitación de pagos y facturas de medicamentos con receta.
- Ayudó a los clientes con sus necesidades de medicación, demostrando un excelente servicio al cliente.

0	Conocimientos
	iconsciento de las
0	interacciones entre medicamentos
0	Habilidades de comunicación
0	Conocimientos de farmacia
0	Dispensación de medicamentos
0	Gestión de existencias
0	Dispensación de medicamentos
Idiomas	
0	English

Spanish

- Saludaba a los clientes y respondía a sus preguntas.
- Mantenimiento de un entorno limpio y ordenado en la farmacia.
- Reabastecimiento de medicamentos y suministros de acuerdo con los niveles de inventario.
- Introducción de datos de los pacientes en el sistema de farmacia.
- Preparación de pedidos de medicamentos para su cumplimiento y entrega.
- Controlaba las fechas de caducidad y retiraba los medicamentos caducados de las estanterías.
- Mantenía registros precisos de la disponibilidad y el inventario de medicamentos.
- Desarrolló un conocimiento experto de las operaciones de farmacia y la gestión de inventarios.

Auxiliar de farmacia, Farmacia Schneider, CHARATA CHACO febrero 2021 - noviembre 2022

Perfumería

- Ayudó a los clientes con sus necesidades de medicación, demostrando un excelente servicio al cliente.
- Mantenimiento de un entorno limpio y ordenado en la farmacia.
- Controlaba las fechas de caducidad y retiraba los medicamentos caducados de las estanterías.

Estudios

Técnico en Producción agropecuaria, E.E.A Nº 3 CHARATA CHACO marzo 2001 - diciembre 2006

PERITO EN GRANO, ERGR Rosario (Modalidad Virtual)

marzo 2020 - Presente

Curso de auxiliar de farmacia, Instituto san agustin marzo 2018 - diciembre 2019

Cursos

Auxiliar Administrativo, Instituto San Agustin

marzo 2005 - diciembre 2005